臺灣嘉義地方法院刑事判決　　　　　　 94年度簡上字第210號
上　訴　人
即　被　告　乙○○
上列上訴人因偽造文書等案件，不服本院九十四年度嘉簡字第一
○四七號中華民國九十四年八月三十一日所為第一審判決（聲請
簡易判決處刑書案號：九十四年度偵字第四一二二號），提起上
訴，本院管轄之第二審合議庭判決如下：
    主  文
上訴駁回。
乙○○緩刑貳年。
    事  實
 一、乙○○於民國（下同）九十年十月三日，在嘉義縣中埔鄉
     同仁村十鄰同仁一五○號其住處內，與綽號「小陳」之成
     年男子為甲○○代辦聯邦商業銀行股份有限公司（下稱聯
     邦銀行）之信用卡，甲○○並應允辦妥後，願付手續費即
     信用額度之二成給予「小陳」為報酬，並付新臺幣（下同
     ）數千元給予乙○○花用。嗣乙○○與「小陳」即代甲○
     ○向聯邦銀行申請信用卡，並經聯邦銀行核發卡號000
     0－0000－0000－0000之VISA信用卡，詎乙
     ○○於代收該信用卡後，竟意圖為自己不法所有及行使偽
     造私文書之概括犯意，未經甲○○之同意及授權，於如附
     表所示之時、地，持甲○○之該信用卡，冒稱有權持卡人
     ，向附表所示之特約商店，以在簽帳單之商店存根聯上偽
     造「甲○○」署名後，將之交還特約商店，用以表示持卡
     人確認付款，使該等特約商店陷於錯誤，誤為有權持卡之
     人，而交付總額為二萬八千八百九十元消費金額之財物，
     足生損害於各特約商店、發卡銀行及甲○○。
    理  由
一、認定犯罪事實所憑之證據及理由：
    上訴人乙○○對於上揭事實，業經坦承不諱，且經證人甲○
    ○、張明賢、張水龍、楊浩盛證述明確，復有信用卡申請書
    、甲○○身分證影本、信用卡統一歸戶資料查詢、歷史帳單
    、甲○○聲明書、信用卡風險客戶記錄表、聯邦銀行外訪報
    告、錄音譯文各一份、信用卡簽帳單二紙附卷足憑，核與上
    訴人乙○○之自白一致，上訴人之犯行應堪認定。
二、論罪科刑之理由：
（一）核上訴人乙○○所為，係犯刑法第二百十六條、第二百十
　　　條之行使偽造私文書罪、同法第三百三十九條第一項之詐
　　　欺取財罪，上訴人偽造私文書復持以行使，偽造私文書之
　　　低度行為，應為行使之高度行為所吸收，不另論罪。又其
　　　偽造署押為偽造私文書之部分行為，亦不另論罪，而僅論
　　　以行使偽造私文書，又上訴人先後多次為詐欺及行使偽造
　　　私文書之行為，時間緊接，所犯為構成要件相同之罪名，
　　　顯係基於概括犯意反覆為之，為連續犯，依刑法第五十六
　　　條規定加重其刑。另上訴人所犯上開連續詐欺罪與連續行
　　　使偽造私文書罪間，有方法結果牽連之關係，為牽連犯，
　　　應從一重論以行使偽造私文書罪。上訴人犯罪如附表編號
      一至五所示之簽帳單簽名欄內偽造之「甲○○」署押共五
      枚，均沒收。
（二）原審依刑事訴訟法第四百四十九條第一項前段、第四百五
　　　十四條條第二項，刑法第五十六條、第二百十六條、第二
      百十條、第三百三十九條第一項、第五十五條、第四十一
      條第一項前段、第二百十九條，罰金罰鍰提高標準條例第
      一條前段、第二條，逕以簡易判決量處被告有期徒刑四月
      ，如易科罰金以三百元折算一日，以資懲儆，本院經核其
      認事用法，均無不當，量刑亦稱妥適，其上訴意旨，指摘
      原判決認事用法有違誤，為無理由，應予駁回。另查上訴
      人未曾受有期徒刑以上刑之宣告，有刑案資料查註紀錄表
      及臺灣高等法院被告前案紀錄表各一份在卷可參，爰審酌
      上訴人已與被害人聯邦銀行達成和解，有和解書一份在卷
      可按，且經聯邦銀行表明不再追究其相關責任，且其坦認
      犯行，深表悔悟，此次因一時失慮，初罹刑典，經此之偵
      查審判，當知所警惕，信無再犯之虞，本院認為其所宣告
      之刑，以暫不執行為適當，併予宣告緩刑二年，以啟自新
      。
據上論斷，應依刑事訴訟法四百五十五條之一第一項、第三項、
第三百六十八條，刑法第七十四條第一款，判決如主文。
本案經檢察官李志明到庭執行職務
中　　華　　民　　國　　94　　年　　11　　月　　30　　日
           刑事第三庭    審判長法　官  沈福財
                               法  官  卓春慧
                               法  官  陳仁智
以上正本證明與原本無異。
本件不得上訴。
中　　華　　民　　國　　94　　年　　11　　月　　30　　日
                               書記官  李佳惠
附錄論罪科刑法條全文：
刑法第339條
(普通詐欺罪)
意圖為自己或第三人不法之所有，以詐術使人將本人或第三人之
物交付者，處5年以下有期徒刑、拘役或科或併科1千元以下罰金
。
以前項方法得財產上不法之利益或使第三人得之者，亦同。
前二項之未遂犯罰之。
刑法第216條
(行使偽造變造或登載不實之文書罪)
行使第 210 條至第 215 條之文書者，依偽造、變造文書或登載
不實事項或使登載不實事項之規定處斷。
刑法第210條
(偽造變造私文書罪)
偽造、變造私文書，足以生損害於公眾或他人者，處 5 年以下有
期徒刑。
 附表：
 ┌─┬──────┬────────────┬────────┐
 │編│  刷卡時間  │   特約商店名稱及地址　 │　　消費金額    │
 │號│            │                      　│　 （新臺幣）   │
 ├─┼──────┼────────────┼────────┤
 │1 │90年10月27日│榮祥銀樓－嘉義市○○街  │6800元          │
 │  │            │196號                   │                │
 ├─┼──────┼────────────┼────────┤
 │2 │90年10月29日│野百合名店－嘉義市      │11000元         │
 ├─┼──────┼────────────┼────────┤
 │3 │90年10月30日│同上                    │6600元          │
 ├─┼──────┼────────────┼────────┤
 │4 │90年10月31日│凱悅企業社－嘉義市      │3720元          │
 ├─┼──────┼────────────┼────────┤
 │5 │90年11月2日 │歐巨飲食店－嘉義縣朴子市│770元           │
 │  │            │朴子七路150號           │                │
 └─┴──────┴────────────┴────────┘
